【裁判字號】    97,台上,2436
【裁判日期】    970605
【裁判案由】    違反毒品危害防制條例
【裁判全文】
最高法院刑事判決            九十七年度台上字第二四三六號
上  訴  人  甲○○
上列上訴人因違反毒品危害防制條例案件，不服台灣高等法院台
中分院中華民國九十七年二月十五日第二審判決（九十六年度上
訴字第三０九六號，起訴案號：台灣台中地方法院檢察署九十六
年度毒偵字第三九九八號），提起上訴，本院判決如下：
    主  文
上訴駁回。
    理  由
一、施用第一級毒品部分
按刑事訴訟法第三百七十七條規定，上訴於第三審法院，非以判
決違背法令為理由，不得為之。是提起第三審上訴，應以原判決
違背法令為理由，係屬法定要件。如果上訴理由書狀並未依據卷
內訴訟資料，具體指摘原判決不適用何種法則或如何適用不當，
或所指摘原判決違法情事，顯與法律規定得為第三審上訴理由之
違法情形，不相適合時，均應認其上訴為違背法律上之程式，予
以駁回。本件原判決援引第一審判決所載事實、證據及理由，維
持第一審論處上訴人甲○○施用第一級毒品（累犯）罪刑之判決
，駁回其在第二審之上訴。從形式上觀察，原判決並無違背法令
之情形。上訴意旨謂上訴人並非於假釋之保護管束期間為本件施
用毒品犯行，原判決記載有誤，且上訴人已參加「美沙冬」戒毒
治療，犯後坦承不諱，犯後態度良好，請從輕量刑等語。惟查上
訴人施用第一級毒品時是否尚在假釋中，與該犯罪構成要件無關
，原判決縱有誤載，亦與判決本旨無影響，自不得執為適法之上
訴第三審理由。又量刑之輕重，乃實體法上賦予法院得依職權自
由裁量之事項，查第一審判決量處上訴人有期徒刑一年一月，已
詳加說明審酌之理由，而上訴人有施用毒品之多次前案紀錄，為
累犯，原判決並說明上訴人無意斷絕毒品之危害，量刑不宜較前
案為輕，因予維持，殊無違法可言。上訴意旨徒對原審自由裁量
之職權行使，任意指摘，難謂已符合首揭法定上訴要件。上訴人
此部分上訴違背法律上之程式，應予駁回。
二、施用第二級毒品部分
按最重本刑為三年以下有期徒刑之罪，經第二審判決者，不得上
訴於第三審法院，刑事訴訟法第三百七十六條第一款規定甚明。
上訴人施用安非他命部分，原審論處毒品危害防制條例第十條第
二項施用第二級毒品罪，其最重本刑為三年以下有期徒刑，依首
開規定，既經第二審判決，即不得上訴於第三審法院。上訴人一
併提起上訴，為法所不許。其此部分上訴為不合法，亦應予駁回
。
據上論結，應依刑事訴訟法第三百九十五條前段，判決如主文。
中    華    民    國  九十七  年    六    月    五    日
                      最高法院刑事第十一庭
                          審判長法官  花  滿  堂
                                法官  黃  正  興
                                法官  陳  東  誥
                                法官  林  錦  芳
                                法官  吳      燦
      本件正本證明與原本無異
                                      書  記  官
中    華    民    國  九十七  年    六    月    九    日
                                                      Ｑ


司法院資訊處製作；財團法人民間司法改革基金會備份。
